vi: Chủ đề đồ chơi: Động vật; Tùy chỉnh; Lịch sử; Văn hóa đại chúng; Thể thao; Khác
sl-SI: Tema figurice igrače: Žival; Po meri; Zgodovina; Pop kultura; Šport; Drugo
cs: Motiv figurky na hraní: Zvíře; Vlastní; Historické; Popová kultura; Sporty; Jiné
fr: Thème de la figurine: Animal; Personnalisé; Historique; Culture pop; Sports; Autre
el: Θέμα φιγούρας παιχνιδιού: Ζώο; Custom; Ιστορική; Ποπ κουλτούρα; Αθλητισμός; Άλλο
it: Tema delle figure giocattolo: Animale; Personalizzato; Storico; Cultura pop; Sport; Altro
pt-BR: Tema do boneco: Animal; Personalizada; Histórico; Cultura pop; Esportes; Outro
bg-BG: Тема на фигура на играчка: Животно; Персонализирани; Исторически; Поп култура; Спорт; Други
es: Tema de la figura de juguete: Animal; Personalizado; Histórico; Cultura pop; Deportes; Otros
nb: Lekefigurtema: Dyr; Tilpasset; Historisk; Popkultur; Sport; Annet
tr: Oyuncak figürü teması: Hayvan; Özel; Tarihi; Popüler kültür; Spor dalları; Diğer
ja: トイフィギュアテーマ: 動物; カスタム; ヒストリカル; ポップカルチャー; スポーツ; その他
zh-CN: 玩具人物主题: 动物; 定制; 历史; 流行文化; 体育; 其他
nl: Thema speelgoedfiguur: Dier; Aangepast; Historisch; Popcultuur; Sporten; Andere
ro-RO: Temă figurine de jucărie: Animal; Personalizată; Istoric; Cultura pop; Sport; Altele
ko: 장난감 피규어 테마: 동물; 커스텀; 역사; 대중문화; 스포츠; 기타
en: Toy figure theme: Animal; Custom; Historical; Pop culture; Sports; Other
lt-LT: Žaislinės figūrėlės tema: Gyvūnas; Pasirinktinis; Istoriniai; Pop kultūra; Sportas; Kita
th: ธีมของฟิกเกอร์ของเล่น: สัตว์; ปรับเข้ารูป; แบบอิงประวัติศาสตร์; วัฒนธรรมป๊อป; กีฬาต่างๆ; อื่นๆ
hr-HR: Tema figurica: Životinja; Prilagođeno; Povijesna; Pop-kultura; Sport; Ostalo
da: Tema for legetøjsfigur: Dyr; Skræddersyet; Historie; Popkultur; Sport; Andet
zh-TW: 玩具人物主題: 動物; 客製化; 歷史; 流行文化; 體育; 其他
pt-PT: Tema de figuras de brinquedo: Animal; À medida; Histórico; Cultura pop; Desportivo; Outro
de: Spielzeugfigur-Thema: Tier; Maßgeschneidert; Historisch; Popkultur; Sportarten; Sonstiges
pl: Motyw figurki: Zwierzęcy; Niestandardowe terminy; Historyczny; Popkultura; Sport; Inne
fi: Leluhahmon teema: Eläin; Mukautettu; Historiallinen; Popkulttuuri; Urheilu; Muu
ru: Тема игрушечной фигурки: Животное; Индивидуальный; Исторический; Поп-культура; Спорт; Другое
sv: Leksaksfigur tema: Djur; Anpassad; Historiskt; Popkultur; Sporter; Övrigt
hu: Játékfigura témája: Állat; Egyéni; Történelmi; Popkultúra; Sport; Egyéb
sk-SK: Motív hračkárskych figúrok: Zviera; Prispôsobený; Historický; Popkultúra; Šport; Iné